【裁判字號】    95,交易,90
【裁判日期】    950822
【裁判案由】    公共危險
【裁判全文】
臺灣臺南地方法院刑事判決              95年度交易字第90號
公  訴  人  臺灣臺南地方法院檢察署檢察官
被      告  甲○○
                    （另案於臺灣臺南監獄臺南分監執行中）
上列被告因公共危險案件，經檢察官提起公訴（95年度偵字第
9482號），被告於準備程序進行中就被訴事實為有罪之陳述，經
本院合議庭裁定由受命法官獨任進行簡式審判程序後，判決如下
：
    主  文
甲○○服用酒類，不能安全駕駛動力交通工具而駕駛，處有期徒
刑拾月。
    事實及理由
一、本件犯罪事實：甲○○前於民國89年、92年、93年、95年間
    ，因酒後駕車之公共危險案件，分經本院新營簡易庭以89年
    度營交簡字第59號刑事簡易判決判處罰金2萬元、臺灣臺南
    地方法院檢察署檢察官以92年度偵字第7159號緩起訴處分、
    本院以93年度交簡字第1820號刑事簡易判決判處拘役59日、
    以95年度交易字第6號刑事判決判處有期徒刑7月、以95年度
    交易字第40號刑事判決判處有期徒刑10月確定（判處有期徒
    刑部分均尚未執行完畢，未構成累犯）。詎其仍不知戒慎，
    於95年5月26日下午5時50分許，飲用酒類，已達不能安全駕
    駛動力交通工具之程度後，仍駕駛車牌號碼SQ－0363號自用
    小客車，自臺南縣新市鄉科學園區○○○路內某工地出發而
    於道路上行駛，嗣於當日晚間7時45分許，行經臺南縣新市
    鄉○○○○路與新港社大道路口前時，因不勝酒力，致操控
    車輛能力變差，自後擦撞同向在前由乙○○所騎之車牌號碼
    H2R－002號重型機車（乙○○未受傷）。嗣經警據報到場處
    理，當場測得甲○○之吐氣酒精濃度高達每公升1.06毫克，
    而查獲上情。案經臺南縣警察局善化分局報告臺灣臺南地方
    法院檢察署檢察官偵查起訴。
二、本件係經被告甲○○於準備程序為有罪之表示，由本院合議
    庭裁定由受命法官獨任以簡式審判程序加以審理，依刑事訴
    訟法第273條之2、第159條第2項之規定，不適用傳聞法則有
    關限制證據能力之相關規定；並得依同法第310條之2準用第
    454條之規定製作略式判決書（僅記載「證據名稱」），合
    先敘明。
三、證據名稱：
 （一）被告甲○○於警詢及本院之自白。
 （二）酒精濃度測試紙1張、道路交通事故現場圖及道路交通事
       故調查報告表 (一)、(二)各1份。
 （三）本院新營簡易庭89年度營交簡字第59號、93年度交簡字
       第1820號、95年度交易字第6號、95年度交易字第40號
       刑事判決書各1份、臺灣臺南地方法院檢察署檢察官、89
       年度偵字第647號聲請簡易判決處刑書、92年度偵字第
       7159 號緩起訴處分書、93年度營偵字第1183號聲請簡易
       判決處刑書各1份。
 （四）臺灣高等法院被告前案紀錄表1份。
四、被告行為後，刑法修正條文業於94年2月2日公布，95年7 月
    1日施行。修正後刑法施行前，刑法分則編有關罰金刑之貨
    幣單位係銀元；且依刑法分則編應處罰金者，應適用罰金罰
    鍰提高標準條例第1條、第4條之規定，亦即應按各該具體條
    文制定或修正之時間先後，定其提高之倍數。惟被告行為後
    ，刑法施行法增訂第1條之1，於95年6月14日經總統公布，
    並自同年7月1日起施行；該條規定：「中華民國九十四年一
    月七日刑法修正施行後，刑法分則編所定罰金之貨幣單位為
    新臺幣。九十四年一月七日刑法修正時，刑法分則編未修正
    之條文定有罰金者，自九十四年一月七日刑法修正施行後，
    就其所定數額提高為三十倍。但七十二年六月二十六日至九
    十四年一月七日新增或修正之條文，就其所定數額提高為三
    倍」。亦即自95年7月1日起，刑法分則編所定罰金之貨幣單
    位，由銀元改為新臺幣。惟刑法施行法第1條之1係替代罰金
    罰鍰提高標準條例部分條文，與經換算後，該條例所定之罰
    金額度相同，僅係貨幣單位由銀元改為新臺幣，不發生有利
    、不利之問題，亦非法律變更刑度之條文，無比較新舊法之
    問題，併予敘明。
五、核被告甲○○所為，係犯刑法第185條之3不能安全駕駛罪。
    本院審酌被告犯罪動機，及其雖於犯後坦承犯行，且本次酒
    後駕車未造成任何人之身體損傷，犯後態度堪稱良好，然其
    於89年、92年、93年、94年間，有多次酒後駕車之公共危險
    犯行，分別經法院判處罰金、拘役，及臺灣臺南地方法院檢
    察署檢察官為緩起訴處分確定，最近復於95年1月24日再度
    酒後駕車，於95年4月28日經本院判處有期徒刑8月確定，竟
    於判決後1個月內再度犯本次罪行，足見其毫無悔改之意，
    且其肇事後經警測得之吐氣所含酒精濃度，竟高達每公升
    1.06 毫克，其酒後駕車對於道路上往來交通之危害非小，
    顯然缺乏道路交通安全概念，惡性甚大，亦足認短期自由刑
    實不足以令其記取教訓及生警惕之心等一切情狀，量處如主
    文所示之刑。
六、依刑事訴訟法第299條第1項前段、第273條之1第1項、第310
    條之2，刑法第185條之3，刑法施行法第1條之1，判決如主
    文。
本案經檢察官王誠到庭執行職務。
中    華    民    國    95    年    8     月    22    日
                          交通法庭  法  官   莊玉熙
右正本證明與原本無異。
如不服本判決，應於判決送達後10日內，向本院提出上訴狀（應
附繕本）。
                                    書記官   劉鴻瑛
中    華    民    國    95    年    8    月    23    日
附錄本案論罪科刑法條全文：
刑法第185條之3：
服用毒品、麻醉藥品、酒類或其他相類之物，不能安全駕駛動力
交通工具而駕駛者，處一年以下有期徒刑、拘役或三萬元以下罰
金。


司法院資訊處製作；財團法人民間司法改革基金會備份。
